# 关于软硬件一体化产品成本核算问题

提问人：wan3525 时间：2023-02-13 03:16:50
陈版主您好！我公司是研产销一体化企业，公司产品由硬件和嵌入式软件构成，有多项发明专利。关于产品主营业务成本的核算，我公司研发软件支出全部予以费用化，目前主营业务成本只有硬件产品的成本（料工费），没有软件产品的成本，请问这样处理正确吗？是否应该将形成知识产权的研发支出资本化，计入无形资产，并摊销计入产品成本？

回答人：chenyiwei
这种可能性在实务中不小，主要原因是前期 费用化研发支出直接列入了研发费用，后续不再转回营业成本。
你所提到的“将形成知识产权的研发支出资本化，计入无形资产，并摊销计入产品成本”，这种做法只能针对满足资本化条件的研发支出。